【裁判字號】    98,交訴,31
【裁判日期】    990521
【裁判案由】    過失致死等
【裁判全文】
臺灣宜蘭地方法院刑事判決              98年度交訴字第31號
公  訴  人  臺灣宜蘭地方法院檢察署檢察官
被      告  甲○○
上列被告因過失致死等案件，經檢察官提起公訴（98年度偵字第
3842、4448號），本院判決如下：
    主  文
甲○○犯不能安全駕駛動力交通工具罪，累犯，處有期徒刑肆月
；又犯業務過失致人於死罪，累犯，處有期徒刑壹年。應執行有
期徒刑壹年貳月。
    犯 罪 事 實
一、甲○○前因偽造文書案件，經判處有期徒刑1年，於民國98
    年4月30日縮刑期滿執行完畢。甲○○擔任計程車司機，為
    從事駕駛業務之人。於98年6月24日下午11時許前某時許，
    施用第一級毒品海洛因及第二級毒品甲基安非他命（施用毒
    品部分另案由檢察官偵查起訴）後，已達不能安全駕駛重力
    交通工具之程度，仍於98年6月24日下午11時許，駕駛車牌
    號碼7D-271號營業小客車，沿宜蘭縣羅東鎮○○路，由北往
    南方向行駛，途經宜蘭縣羅東鎮○○路○路口處左轉彎時，
    應注意汽車行駛時，駕駛人應注意車前狀況及兩車併行之間
    隔，並隨時採取必要之安全措施，而依其服用毒品前之情形
    ，原無不能注意之情事，竟因服用毒品，疏未注意，自宜蘭
    縣羅東鎮○○路左轉民生路後，先撞及右前方人行道緣石後
    ，再偏左撞擊對向正於在宜蘭縣羅東鎮○○路與純精路口處
    停等紅燈之由郭烈勳騎乘車牌號碼PPK-128號機車，郭烈勳
    因而顱內出血死亡。
二、案經告訴人乙○○告訴暨臺灣宜蘭地方法院檢察署檢察官相
    驗後自動檢舉偵查起訴。
    理  由
一、按被告以外之人於審判外之言詞或書面陳述，除法律有規定
    者外，不得作為證據。又被告以外之人於審判外之陳述，雖
    不符合同法第159條之1至第159條之4之規定，但經當事人於
    審判程序同意作為證據，法院審酌該言詞陳述或書面陳述作
    成之情況，認為適當者，亦得為證據，刑事訴訟法第159條
    第1項定有明文。本院以下所採用被告以外之人於審判外之
    言詞陳述，當事人於本院準備程序及審判期日中均表示同意
    做為審理資料，本院審酌上開證據資料製作時之情況，尚無
    違法不當之瑕疵，亦認為以之作為證據應屬適當，依刑事訴
    訟法第159條之5規定，認前揭證據資料均有證據能力，合先
    敘明。
二、被告甲○○對於其於上開時地施用毒品後駕車肇事之事實，
    於本院審理時坦承不諱，核與目擊證人黃國勝於偵查中之證
    述可參，並有道路交通事故調查報告表（一）、（二）、道
    路交通事故現場圖各乙份及現場照片76幀在卷可參。被害人
    郭烈勳因本件事故死亡，亦經臺灣宜蘭地方法院檢察署檢察
    官督同法醫師相驗屬實，有勘驗筆錄2份、相驗屍體證明書
    、檢驗報告書各1份及相驗照片1份在卷可查。被告肇事後，
    經檢驗尿液中有安非他命及嗎啡陽性反應，有財團法人羅許
    基金會羅東博愛醫院98年7月2日（九八）羅博醫字第200906
    0182號函文及附件附卷可稽。被告服用毒品不能安全駕駛車
    輛後竟仍駕駛，以致肇事之事實自堪認定。
三、汽車行駛時，駕駛人應注意車前狀況，並隨時採取必要之安
    全措施，道路交通安全規則第94條第3項定有明文。被告駕
    車自應注意上開規定，而依被告服用毒品前之情況，原無不
    能注意之情事，乃被告竟因服用毒品，已致肇事時未注意及
    之，此見被告於警詢時精神萎靡、間斷昏睡，無法製作筆錄
    等情即明，有警員張達禮之職務報告1份可參。而此等無法
    注意之情況，係因被告施用毒品所致，被告自仍應負過失責
    任。又被告之過失與被害人之死亡結果間，具有相當因果關
    係。事證明確，被告犯行應堪認定。
四、被告職業為計程車司機，為從事駕駛業務之人。是核被告所
    為，係犯刑法第185條之3不能安全駕駛動力交通工具罪、同
    法第276條第2項之業務過失致死罪。被告吸食毒品駕車，因
    而致人死亡，依法應負刑事責任，依道路交通管理處罰條例
    第86條第1項加重業務過失致死罪之法定刑。被告前因偽造
    文書案件，經判處有期徒刑1年，於98年4月30日縮刑期滿執
    行完畢，有台灣高等法院被告前案紀錄表1份在卷足憑，其
    於5年內故意再犯本件有期徒刑以上之罪，核屬累犯，依刑
    法第47條第1項之規定遞加重其刑。爰審酌本件被告服用毒
    品後，已神智不清，竟仍駕車，置他人人身安全於不顧，且
    肇事後致人死亡，而生天人永隔難以彌補之損害，又本件被
    害人並無過失，無辜受害，被告復未與被害人家屬達成和解
    給付賠償，惟被告犯後尚能坦承犯行，頗具悔意之態度等一
    切情狀，各量處如主文所示之刑，及定其應執行刑。
據上論斷，應依刑事訴訟法第273條之1第1項、第299條第1項前
段，道路交通管理處罰條例第86條第1項，刑法第185條之3、第2
76條第2項、第47條第1項、第51條第5款，刑法施行法第1條之1
第1項、第2項前段判決如主文。
本案經檢察官張立言到庭執行職務
中    華    民    國    99    年    5     月    21    日
                  交通法庭  法  官  謝佩玲
以上正本證明與原本無異。
如不服本判決應於收受本判決後10日內向本院提出上訴書狀，並
應敘述具體理由。若未敘述理由者，應於上訴期間屆滿後20日內
向本院補提理由書狀（均須按他造當事人之人數附繕本）。
                            書記官  李玉雲
中    華    民    國    99    年    5     月    21    日
附錄本案論罪科刑法條全文：
中華民國刑法第276條第2項
從事業務之人，因業務上之過失犯前項之罪者，處5年以下有期
徒刑或拘役，得併科3千元以下罰金。
中華民國刑法第185條之3
服用毒品、麻醉藥品、酒類或其他相類之物，不能安全駕駛動力
交通工具而駕駛者，處1年以下有期徒刑、拘役或科或併科15萬
元以下罰金。

司法院資訊處製作；財團法人民間司法改革基金會備份。
